臺灣高雄地方法院刑事判決
111年度審交易字第641號
公  訴  人  臺灣高雄地方檢察署檢察官
被      告  吳孟德


上列被告因公共危險案件，經檢察官提起公訴（111年度偵字第8
675號），因被告於準備程序進行中就被訴事實為有罪之陳述，
經本院裁定改依簡式審判程序審理，判決如下：
    主  文
吳孟德犯不能安全駕駛動力交通工具罪，處有期徒刑柒月。
    事實及理由
一、本件被告吳孟德所犯非死刑、無期徒刑、最輕本刑為3年以
    上有期徒刑之罪或高等法院管轄第一審案件，其於準備程序
    進行中，就被訴事實為有罪之陳述，經告知簡式審判程序之
    旨，並聽取當事人之意見後，本院認宜進行簡式審判程序，
    爰依刑事訴訟法第273條之1第1項規定，裁定進行簡式審判
    程序。又因改行簡式審判程序之故，依刑事訴訟法第159條
    第2項之規定，本件不受同法第159條第1項傳聞法則之限制
    ，合先敘明。
二、本案犯罪事實及證據，除證據部分增列「被告於本院審理時
    之自白」外，其餘均引用檢察官起訴書所載（如附件）。
三、論罪科刑：　　
  ㈠核被告所為，係犯刑法第185條之3第1項第1款之不能安全駕
    駛動力交通工具罪。又被告於起訴書犯罪事實欄所示時間，
    先後2次酒後駕駛動力交通工具之行為，乃在同一次飲酒後
    所犯，且於密切接近之時空實施，各行為之獨立性極為薄弱
    ，所侵害法益相同，依一般社會健全之觀念，難以強行分開
    ，要屬接續犯之一罪，應予包括之評價，僅論以一罪。
　㈡起訴書雖記載被告前因公共危險案件，經法院裁定應執行有
    期徒刑8月、罰金新臺幣2萬2,000元確定，有期徒刑部分於
    民國109年1月15日縮短刑期執行完畢，被告於受有期徒刑執行
    完畢後，5年內故意再犯本件有期徒刑以上之罪，為累犯，
    且被告屢犯同一罪名之罪，顯見其對於本罪具特別惡性、刑
    罰反應力薄弱，請依刑法第47條第1項規定加重其刑等語。
    然檢察官未就被告構成累犯之事實及其應加重其刑之事項具
    體指出相關證明方法，依最高法院刑事大法庭110年度台上
    大字第5660號裁定意旨，本院自無庸就此部分依職權調查並
    為相關之認定，亦無庸依刑法第47條第1項規定加重其刑，
    且被告此部分前科素行僅須依刑法第57條第5款規定於量刑
    時予以審酌即可，附此敘明。
  ㈢爰以行為人之責任為基礎，審酌被告理應知悉酒精對人之意
    識能力具有不良影響，仍於酒後吐氣酒精濃度高達每公升1.
    13毫克狀況下，罔顧公眾之交通安全，騎乘普通重型機車行
    駛於道路上，所為實可非議；然念被告犯後坦承犯行，態度
    尚可，且行車期間幸未肇事致他人受傷，危害尚未擴大，兼
    衡被告於本院審理時自陳之智識程度及家庭經濟狀況（詳見
    本院審交易卷第45頁）、前有多次犯酒後不能安全駕駛動力
    交通工具罪經法院論罪科刑及執行完畢之素行（詳見臺灣高
    等法院被告前案紀錄表）等一切情狀，量處如主文所示之刑
    。
據上論斷，應依刑事訴訟法第273條之1第1項、第299條第1項前
段、第310條之2 、第454條第2項，判決如主文。
本案經檢察官劉穎芳提起公訴，檢察官范文欽到庭執行職務。
中　　華　　民　　國　　111 　年　　8 　　月　　24　　日
                  刑事第五庭    法　官  林明慧
以上正本證明與原本無異。
如不服本判決應於收受送達後20日內向本院提出上訴書狀，並應
敘述具體理由；如未敘述上訴理由者，應於上訴期間屆滿後20日
內向本院補提理由書（均須按他造當事人之人數附繕本）「切勿
逕送上級法院」。
中　　華　　民　　國　　111 　年　　8 　　月　　24　　日
　　　　　　　　　　　　　　　　書記官  鄭永媚　　　　　
附錄本判決所引法條 
中華民國刑法第185條之3第1項第1款
駕駛動力交通工具而有下列情形之一者，處3年以下有期徒刑，
得併科30萬元以下罰金：
一、吐氣所含酒精濃度達每公升零點二五毫克或血液中酒精濃度
    達百分之零點零五以上。
【附件】　　
臺灣高雄地方檢察署檢察官起訴書
                                     111年度偵字第8675號
　　被　　　告　吳孟德　男　63歲（民國00年0月0日生）
　　　　　　　　　　　　住○○市○○區○○路00號
　　　　　　　　　　　　國民身分證統一編號：Z000000000號
上被告因公共危險案件，已經偵查終結，認應該提起公訴，茲將
犯罪事實及證據並所犯法條分敘如下：
　　　　犯罪事實
一、吳孟德前因公共危險等案件，經臺灣高雄地方法院（下稱高
    雄地院）以107年度簡字第4296號判決就公共危險罪部分判
    處有期徒刑4月併科罰金新台幣（下同）2萬元確定；又因公
    共危險案件，經高雄地院以108年度交簡字第231號判決判處
    有期徒刑6月併科罰金5000元確定，再經高雄地院以108年度
    聲字第1010號裁定定應執行有期徒刑8月、罰金2萬2000元確
    定，有期徒刑部分於民國109年1月15日縮短刑期執行完畢，接
    續執行前述罰金易服勞役。詎其猶不知悔改，於111年3月16日
    8時許，在高雄市○○區○○路00號住處飲用啤酒後，明知吐氣
    所含酒精濃度已達每公升0.25毫克以上者，不得駕駛動力交通工
    具，仍在呼氣酒精濃度已逾上開標準之情形下，基於不能安全
    駕駛動力交通工具而駕駛之犯意，接續於同日9時許至9時40
    分許、同日16時許駕駛車牌號碼000-000號之普通重型機車
    上路。嗣於同日16時30分許，行經高雄市苓雅區建國一路與福
    德二路口時，因未依規定二段式左轉為警攔查，且因身有酒
    味，經警於同日16時48分許測得其吐氣酒精濃度含量達每公升1
    .13毫克後，始發現上情。
二、案經高雄市政府警察局苓雅分局報告偵辦。
　　　　證據並所犯法條
一、證據清單及待證事實
編號 證據名稱 待證事實 1 被告吳孟德於警詢時及偵查中的自白 ①被告於上開時、地飲酒後   駕車的事實。 ②被告有因公共危險案件遭   判處有期徒刑6月的事實。 2 ①苓雅分局福德二路派出   所酒精測定紀錄表1份 ②財團法人台灣商品檢測   驗證中心呼氣酒精測試器檢定合格證書1份 ③高雄市政府警察局舉發   違反道路交通管理事件通知單影本1份 被告酒後駕車為警攔查，吐氣酒精含量每公升1.13毫克之事實。   3 ①本署刑案資料查註記錄   表1份 ②本署矯正簡表1份 ③高雄地院107年度簡字第4296號判決、108年度交簡字第231號判決及108年度聲字第1010號裁定各1份 被告有犯罪事實欄所示遭判處罪刑及執行完畢情形的事實。 
二、所犯法條：
(一)論罪：核被告所為，係犯刑法第185條之3第1項第1款酒後駕
    車罪嫌。
(二)刑的加重事由：被告有如犯罪事實欄所示遭判處罪刑及執行
    完畢情形，其於有期徒刑執行完畢5年內又故意犯有期徒刑
    以上之罪，為累犯，再參酌被告屢犯同一罪名之罪，顯見其
    對於本罪具特別惡性，且刑罰反應力薄弱，參酌司法院釋字
    第775號解釋意旨，請依據刑法第47條第1項的規定加重其刑
    。
三、依刑事訴訟法第251條第1項提起公訴。
　  此　致
臺灣高雄地方法院
中　　華　　民　　國　  111　　年　　6 　 月　　9　　日
　　　　　　　　　　　　 　   檢  察  官  劉穎芳
本件正本證明與原本無異
中　　華　　民　　國　 111　　年     6    月    16    日
                              書  記  官  洪源盛

所犯法條：
中華民國刑法第185條之3
駕駛動力交通工具而有下列情形之一者，處 3 年以下有期徒刑
，得併科 30 萬元以下罰金：
一、吐氣所含酒精濃度達每公升零點二五毫克或血液中酒精濃度
    達百分之零點零五以上。
二、有前款以外之其他情事足認服用酒類或其他相類之物，致不
    能安全駕駛。
三、服用毒品、麻醉藥品或其他相類之物，致不能安全駕駛。
因而致人於死者，處 3 年以上 10 年以下有期徒刑，得併科 2
百萬元以下罰金；致重傷者，處 1 年以上 7 年以下有期徒刑，
得併科 1 百萬元以下罰金。
曾犯本條或陸海空軍刑法第 54 條之罪，經有罪判決確定或經緩
起訴處分確定，於十年內再犯第 1 項之罪因而致人於死者，處
無期徒刑或 5 年以上有期徒刑，得併科 3 百萬元以下罰金；致
重傷者，處 3 年以上 10 年以下有期徒刑，得併科 2 百萬元以
下罰金。